【裁判字號】    91,重訴,32
【裁判日期】    920611
【裁判案由】    毒品危害防制條例
【裁判全文】
臺灣桃園地方法院刑事判決                          九十一年度重訴字第三二號
    公  訴  人  臺灣桃園地方法院檢察署檢察官
    被      告  甲○○
    選任辯護人  吳武川律師
右列被告因違反毒品危害防制條例等案件，經檢察官提起公訴（九十一年度偵字第一
一四八號），本院判決如左：
    主  文
甲○○共同運輸第一級毒品，累犯，處無期徒刑，褫奪公權終身。扣案之海洛因磚參
塊（合計淨重壹仟零拾玖點參零公克，包裝重貳拾點柒貳公克，純度百分之柒參點捌
玖，純質淨重柒佰伍拾參點壹陸公克）沒收銷燬；扣案之鬆緊帶及束褲壹套，均沒收
。
    事  實
一、甲○○前於民國八十三年間因違反麻醉藥品管理條例案件，經本院以八十三年度
    易字第五一號判決判處有期徒刑五月，緩刑二年，於八十三年二月十七日確定，
    又於八十四年間因違反麻醉藥品管理條例案件及搶奪案件，分別經本院以八十四
    年度訴字第六０九號判決、臺灣板橋地方法院以八十四年度訴字第一二五四號判
    決，各判處有期徒刑六月、一年四月，均於八十四年九月二十五日確定，前開緩
    刑乃經本院以八十四年度撤緩字第一三九號裁定撤銷緩刑，前開八十四年間所犯
    二罪所宣告之有期徒刑則由臺灣板橋地方法院以八十五年度聲字第一八０號裁定
    定應執行有期徒刑一年八月，並於八十四年十一月二十二日入監接續執行前開裁
    定所定及判決所宣告之有期徒刑（一年八月及五月），於八十五年十月七日縮短
    刑期假釋出獄（需至八十六年十一月二十四日始縮刑假釋期滿），其竟猶不思警
    惕，再於八十六年間因違反麻醉藥品管理條例案件，經本院以八十六年度易字第
    四五五九號判決判處有期徒刑八月，並經臺灣高等法院於八十七年二月四日，以
    八十六年度上易字第八五九四號判決駁回上訴確定，前開假釋乃經撤銷，後於八
    十八年四月十九日入監接續執行有期徒刑八月及撤銷假釋之殘刑一年一月十七日
    ，於八十九年七月二十四日縮短刑期假釋出獄，至九十年一月九日假釋期滿，假
    釋因未經撤銷而視為執行完畢。詎其仍不知悔改，明知海洛因為毒品危害防制條
    例所規定之第一級毒品，不得非法持有、運輸及販賣，亦屬懲治走私條例所規定
    未經許可不得私運來臺之管制物品，竟於九十一年六月初某日與綽號「阿狗」之
    成年男子乙○○（應由檢察官另為偵辦）商定，由甲○○以每塊海洛因磚新臺幣
    （下同）五萬元之代價替乙○○自柬埔寨挾帶第一級毒品海洛因進入國內，二人
    遂共同基於運輸管制物品第一級毒品海洛因進口之犯意聯絡，先由乙○○帶甲○○前去外交部領事事務局申請護照，並替甲○○購妥前往柬埔寨之機票後，二人
    即於九十一年六月十一日一起由桃園縣大園鄉中正國際機場搭乘長榮航空ＢＲ二
    六五號班機前往柬埔寨，到達柬埔寨金邊市後，即由乙○○安排二人同住宿於某
    不詳名稱酒店之不同房間，迨同年月十四日上午九時許，乙○○即將第一級毒品
    海洛因磚三塊（合計淨重一０一九‧三０公克，起訴書誤載為一千零二三公克）
    攜至甲○○所住之房間，並教甲○○以其所有之鬆緊帶及束褲將海洛因分別捆綁
    在腋下及胯下，且交代於隔（十五）日將會有人至機場教之如何搭乘飛機，甲○○乃於翌（十五）日上午九時許將前開三塊海洛因磚分別以鬆緊帶及束褲綑綁於
    左、右腋下及胯下（各一塊），後在飯店見到由乙○○安排前來，並與之有共同
    運輸管制物品第一級毒品海洛因進口之犯意聯絡之丙○○（為乙○○女友，應由
    檢察官另為偵辦），二人便一同搭乘巴士前往柬埔寨金邊國際機場，由丙○○教
    甲○○如何搭飛機，而後再一起搭乘長榮航空ＢＲ二六六號班機由中正國際機場
    入境，而將管制物品第一級毒品海洛因輸入我國內，嗣於同日下午五時十九分（
    起訴書誤載十九時許飛抵桃園中正國際機場）許，在中正國際機場第二航廈入境
    檢查室二號檯，經財政部台北關稅局海關人員發現有異，請其至檢查室檢查而在
    其左、右腋下及胯下查獲海洛因磚各一塊，並扣得甲○○所有之鬆緊帶及束褲一
    套，丙○○則趁隙離去，後始查悉上情。
二、案經臺灣桃園地方法院檢察署檢察官指揮法務部調查局桃園調查站偵查起訴。
    理  由
一、訊據被告甲○○對於右揭事實均坦承不諱，經查：
    (一)被告係於九十一年六月四日始申請取得護照，於同月十一日與共犯乙○○一同
      搭乘長榮航空二六五號班機前往柬埔寨，於同月十五日與共犯丙○○一同搭乘
      長榮航空二六五號班機由柬埔寨返回台灣，被告於同日下午五時十九分許，在
      中正國際機場第二航廈入境檢查室二號檯，經財政部台北關稅局海關人員發現
      有異，請其至檢查室檢查而在其左、右腋下及胯下查獲海洛因磚各一塊，並扣
      得其所有之鬆緊帶及束褲一套等情，有被告之護照影本一份、入出境紀錄一份
      、旅客入出境明細表二份及台北關稅局扣押貨物運輸工具收據及搜索筆錄一份
      在卷可稽（見本院卷第一五六至一五九頁、第四十二頁、第二一四至二一五頁
      、第二三二至二三四）；而扣案之海洛因磚三塊經送法務部調查局鑑定結果，
      確實含有第一級毒品海洛因成分，合計淨重一０一九‧三０公克，包裝重二０
      ‧七二公克，純度百分之七三‧八九，純質淨重七五三‧一六公克，有該局九
      十一年七月二日調科壹字第０八０００五四四八號鑑定通知書一紙在卷可憑（
      見本院卷第四十二頁，本件扣案之海洛因應僅有海洛因磚三塊，鑑定通知書記
      載「白色磚塊三塊及白色粉末一小包」應為誤載，應予更正），此外，並有扣
      押之鬆緊帶及束褲壹套可證，堪認被告之自白應與事實相符。
    (二)被告於審理中另稱：上開毒品係伊透過「丁○○」（原名黃文華）介紹認識綽
      號「阿狗」的男子，是「阿狗」要伊與之一起前往柬埔寨挾帶海洛因入境，是
      「阿狗」與伊搭同一班飛機前往柬埔寨，「阿狗」早伊一天回台灣，回台灣那
      天是另一個女孩子與伊一起回來，伊與「阿狗」及該名女孩子雖是分別搭同班
      飛機，但均沒有坐相鄰等語，共犯乙○○雖經本院傳喚未到（其戶籍住址現登
      記於中壢市戶政事務所），然本院於九十二年二月二十五日傳訊證人丁○○，
      其結證稱：伊認識「阿狗」，但不曉得他真正的名字，「阿狗」比被告早一天
      入境，被告的護照及機票都是阿狗買的，且被告出國當天係託伊開車載他到機
      場，伊在機場碰到「阿狗」，因為當時被告身上也沒有帶什麼東西，是「阿狗
      」叫被告跟著他上飛機等語（見本院卷第二二二至二二三頁），而經本院向內
      政部警政署入出境管理局函調九十一年六月十一日長榮ＢＲ班機旅客艙單（旅
      客入出境明細表）供被告指認，被告稱應是當日出境時與伊同一檢驗檯之乙○○，後經檢察官於本院九十二年四月二日提出乙○○之護照申請書及及口卡（
      均影本，見本院卷二六０至二六二頁）供被告指認，被告當庭肯定確認「阿狗
      」即為乙○○無誤；又衡之常情，共犯乙○○既係找原不認識之被告前去柬埔
      寨運輸海洛因進口，該批海洛因磚三塊之重量不輕，價值顯然不菲，其為掩人
      耳目，故不與被告搭乘同日班機回國，必會另派其他人於被告返國途中監控、
      接應，而被告所稱當日與伊一起返國是一位女子，經本院將檢察官於本院九十
      二年五月七日審理時所提出之資料（丙○○之護照申請書及通聯紀錄等）供被
      告指認，被告當庭確認查獲當天陪同他返國之女子為丙○○無誤，本院乃於九
      十二年五月二十八日審理時傳喚證人丙○○到庭，證人丙○○雖先證稱伊不認
      識被告，伊在柬埔寨四天沒有見過被告云云，然經被告指稱：應該是乙○○交
      代她要看著我‧‧‧（當時在柬埔寨乙○○有無介紹證人丙○○給你認識？）
      是在酒店樓下曾經看過她，在酒店搭同一班車到機場，也搭同一班飛機，她教
      我如何搭飛機，當初乙○○是跟我講到機場自然有人教我如何坐飛機，乙○○
      沒有告訴我是誰，到機場丙○○主動過來跟我講如何坐飛機的，我們是同班機
      回國的，在回到國內，在航警局我跟證人丙○○都有被攔下來等語後，丙○○
      即改口稱：那天在機場的時候，被告好像是行李還是什麼袋子開著，裡面的菸
      快掉出來，伊就跟他講，當時被告就問伊如何坐飛機，伊就跟他講說如何走到
      那邊云云，前後所述顯然不一，且證人丙○○既在柬埔寨停留四天，共犯乙○○又係於九十一年六月十四日始返國，其竟稱不知其男友乙○○亦到柬埔寨云
      云，足見其欲借稱不認識被告，以脫免其刑事責任甚明，故認其應是受其男友
      乙○○指示前去監控被告無誤，其與乙○○間應有共同運輸第一級毒品海洛因
      之犯意聯絡（此部分應由檢察官另為偵辦）。是被告與共犯乙○○、證人丙○○間，就私運屬管制進出口物品第一級毒品海洛因進入國內之犯行，有犯意聯
      絡與行為分擔，應堪以認定。
    (三)綜上所述，本案事證已臻明確，被告前開犯行堪以認定，應予依法論科。
三、按海洛因係毒品危害防制條例第二條第二項第一款規定之第一級毒品，且係行政
    院依懲治走私條例公告之「管制物品項目及其數額」甲項第四款所列之管制進出
    口物品，又被告行為後，懲治走私條例第二條第一項業於九十一年六月二十六日
    經修正公布，並於九十一年六月二十八日生效，經比較修正前後之規定，以修正
    前懲治走私條例第二條第一項之規定有利於被告，故應適用修正前之規定。核被
    告自柬埔寨私運管制進口之第一級毒品海洛因入台，係犯毒品危害防制條例第四
    條第一項之運輸第一級毒品罪，及九十一年六月二十六日修正公布前懲治走私條
    例第二條第一項之私運管制物品進口罪。被告與乙○○、丙○○就前開犯行，有
    犯意聯絡與行為分擔，為共同正犯。又被告以一運輸行為同時觸犯上述二罪名，
    為想像競合犯，應依刑法第五十五條規定，從一重依毒品危害防制條例第四條第
    一項之運輸第一級毒品罪處斷（其持有第一級毒品海洛因之低度行為，為運輸之
    高度行為所吸收，不另論罪）。又被告前於八十三年間因違反麻醉藥品管理條例
    案件，經本院以八十三年度易字第五一號判決判處有期徒刑五月，緩刑二年，於
    八十三年二月十七日確定，又於八十四年間因違反麻醉藥品管理條例案件及搶奪
    案件，分別經本院以八十四年度訴字第六０九號判決、臺灣板橋地方法院以八十
    四年度訴字第一二五四號判決，各判處有期徒刑六月、一年四月，均於八十四年
    九月二十五日確定，前開緩刑乃經本院以八十四年度撤緩字第一三九號裁定撤銷
    緩刑，前開八十四年間所犯二罪所宣告之有期徒刑則由臺灣板橋地方法院以八十
    五年度聲字第一八０號裁定定應執行有期徒刑一年八月，並於八十四年十一月二
    十二日入監接續執行前開裁定所定及判決所宣告之有期徒刑（一年八月及五月）
    ，於八十五年十月七日縮短刑期假釋出獄（需至八十六年十一月二十四日始縮刑
    假釋期滿），其竟猶不思警惕，再於八十六年間因違反麻醉藥品管理條例案件，
    經本院以八十六年度易字第四五五九號判決判處有期徒刑八月，並經臺灣高等法
    院於八十七年二月四日，以八十六年度上易字第八五九四號判決駁回上訴確定，
    前開假釋乃經撤銷，後於八十八年四月十九日入監接續執行有期徒刑八月及撤銷
    假釋之殘刑一年一月十七日，於八十九年七月二十四日縮短刑期假釋出獄，至九
    十年一月九日假釋期滿，假釋因未經撤銷而視為執行完畢，此有臺灣高等法院被
    告全國前案紀錄表、臺灣桃園地方法院檢察署刑案資料查註紀錄表及本院法務部
    在監在押資料表各一份在卷可按，其受有期徒刑之執行完畢，五年以內再犯本案
    有期徒刑以上之罪，為累犯，因運輸第一級毒品罪法定本刑為死刑、無期徒刑部
    分不得加重，應僅就得併科之罰金刑部分加重其刑。茲審酌本件被告運輸毒品之
    意雖僅在貪圖運送進入國內之代價利益十五萬元，但被告干犯法紀，運輸毒品入
    境，所輸入之毒品為數頗鉅，情節甚重，惟念其犯後坦承犯行，態度尚可等一切
    情狀，認檢察官求處之刑尚屬適當，爰予判處無期徒刑，併依法宣告褫奪公權終
    身。前述扣押之毒品海洛因磚三塊（合計淨重一０一九‧三０公克，包裝重二０
    ‧七二公克，純度百分之七三‧八九，純質淨重七五三‧一六公克），依毒品危
    害防制條例第十八條第一項前段諭知沒收銷燬；又扣案之鬆緊帶及束褲，為被告
    所有，且係供被告犯運輸第一級毒品罪所用之物，業據被告供述在卷，併依同條
    例第十九條第一項宣告沒收。
據上論斷，應依刑事訴訟法第二百九十九條第一項前段，毒品危害防制條例第四條第
一項、第十八條第一項前段、第十九條第一項，修正前懲治走私條例第二條第一項、
第十一條，刑法第二條第一項但書、第十一條、第二十八條、第五十五條、第四十七
條、第三十七條第一項，判決如主文。
本案經檢察官許炳文到庭執行職務。
中      華      民      國    九十二    年      六      月      十一    日
                                臺灣桃園地方法院刑事第六庭
                                    審判長法  官  周 政 達
                                          法  官  林 曉 芳
                                          法  官  林 春 鈴
右正本證明與原本無異。
如不服本判決，應於判決送達後十日內向本院提出上訴狀( 應附繕本 )，上訴於
臺灣高等法院。
                                          書記官  江 世 亨
中        華        民        國   九十二   年   六  月    十一    日
附論罪科刑之法條：
毒品危害防制條例第四條第一項
製造、運輸、販賣第一級毒品者，處死刑或無期徒刑；處無期徒刑者，得併科新台幣
一千萬元以下罰金。


司法院資訊處製作；財團法人民間司法改革基金會備份。
